【裁判字號】    95,易,89
【裁判日期】    950210
【裁判案由】    違反電子遊戲場業管理條例
【裁判全文】
臺灣臺中地方法院刑事判決                95年度易字第89號
公  訴  人  台灣台中地方法院檢察署檢察官
被      告  甲○○
上列被告因違反電子遊戲場業管理條例案件，經檢察官聲請簡易
判決處刑（九十四年度偵字第一七四六五號）及移送併辦（九十
四年度偵字第一九一四六號），本院臺中簡易庭認不得以簡易判
決處刑（九十四年度中簡字第三二三二號），移由刑事庭依通常
程序審理，本院合議庭裁定由受命法官獨任進行簡式審判程序，
判決如下：
    主    文
甲○○共同連續違反未依電子遊戲場業管理條例規定辦理營利事
業登記，不得經營電子遊戲場業之規定，處拘役伍拾伍日，如易
科罰金，以佰元折算壹日。
扣案之電子遊戲機玖台（滿貫大亨麻將、雙人座賽馬、小瑪莉各
台）均沒收。
    犯罪事實
一、甲○○在台中市○區○○路二一四號一樓經營智陽便利商店
    ，明知未向主管機關依電子遊戲場業管理條例規定辦理營利
    事業登記，不得經營電子遊戲場業，竟為圖謀利，與姓名年
    籍不詳綽號「阿偉」之成年男子基於共同概括犯意聯絡，連
    續於下列時地，未經許可擺設電子遊戲機插電供不特定人把
    玩：
  (一)自民國（下同）九十四年七月七日晚上八時許起，以每日新
    台幣（下同）三百元代價，由綽號「阿偉」之成年男子在甲
    ○○所經營上開智陽便利商店內，擺設電子遊戲機三台（滿
    貫大亨麻將、雙人座賽馬、小瑪莉各一台），插電供不特定
    人以一比一開分方式把玩。嗣於九十四年七月八日下午五時
    二十分許，為警在上址查獲，並扣得綽號「阿偉」之成年男
    子所有上開電子遊戲機三台。
  (二)自九十四年八月十三日起，以每日四百元代價，由綽號「阿
    偉」之成年男子在甲○○所經營上開智陽便利商店內，擺設
    電子遊戲機三台（滿貫大亨麻將、雙人座賽馬、小瑪莉各一
    台），插電供不特定人以一比一開分方式把玩。嗣於九十四
    年八月十五日下午五時四十分許，為警在上址查獲，並扣得
    綽號「阿偉」之成年男子所有上開電子遊戲機三台。
  (三)自九十四年八月二十五日起，以每日六百元代價，由綽號「
    阿偉」之成年男子在甲○○所經營上開智陽便利商店內，擺
    設電子遊戲機三台（滿貫大亨麻將、雙人座賽馬、小瑪莉各
    一台），插電供不特定人以一比一開分方式把玩。嗣於九十
    四年九月二日凌晨零時十五分許，為警在上址查獲，並扣得
    綽號「阿偉」之成年男子所有上開電子遊戲機三台。
二、案經台中市警察局第二分局報請台灣台中地方法院檢察署檢
    察官偵查後聲請簡易判決處刑及該署檢察官移送併案審理。
    理    由
一、本件被告甲○○所犯係死刑、無期徒刑、最輕本刑為三年以
    上有期徒刑以外之罪，其於準備程序中就被訴事實為有罪之
    陳述，經告知簡式審判程序之旨，並聽取公訴人及被告之意
    見後，本院合議庭認為適宜而裁定由受命法官獨任進行簡式
    審判程序，合先敘明。
二、上開犯罪事實，業據被告甲○○迭於警詢、偵查中及本院審
    理時均坦承不諱，核與證人即被告所僱用店員廖菊英、何淑
    娟、楊欣樺分別於警詢時證述之情節相符，並有扣押筆錄、
    扣押物品目錄表、警繪查獲現場圖、查獲物品照片、台中市
    政府營利事業登記證影本附卷及電子遊戲機九台（滿貫大亨
    麻將、雙人座賽馬、小瑪莉各三台）扣案可憑，事證明確，
    其犯行堪以認定。
三、核被告甲○○所為，係違反電子遊戲場業管理條例第十五條
    規定，應依同條例第二十二條規定處斷。被告甲○○與綽號
    「阿偉」之成年男子就上開犯行，有犯意聯絡及行為分擔，
    應論以共同正犯。又被告先後三次違反電子遊戲場業管理條
    例犯行，時間緊接，犯罪構成要件相同，顯係基於概括犯意
    反覆為之，應依連續犯之規定以一罪論，並依法加重其刑。
    檢察官移送併辦即上開(三)被告違反電子遊戲場業管理條例部
    分，暨上開(二)被告違反電子遊戲場業管理條例部分，雖未經
    檢察官聲請簡易判決處刑，但與檢察官聲請簡易判決處刑即
    上開(一)被告違反電子遊戲場業管理條例部分，有連續犯之裁
    判上一罪關係，為聲請簡易判決處刑之效力所及，依審判不
    可分原則，本院自應併予審理，併此敘明。爰審酌被告犯罪
    之動機、目的、手段、所生危害及犯後坦承犯行等一切情狀
    ，量處如主文所示之刑，並諭知易科罰金之折算標準。扣案
    之電子遊戲機九台（滿貫大亨麻將、雙人座賽馬、小瑪莉各
    三台），係綽號「阿偉」之成年男子所有，且為供犯罪所用
    之物，依法均併予宣告沒收。
四、據上論斷，應依刑事訴訟法第四百五十二條、第二百七十三
    條之一第一項、第二百九十九條第一項前段、電子遊戲場業
    管理條例第二十二條、刑法第十一條前段、第二十八條、第
    五十六條、第四十一條第一項前段、第三十八條第一項第二
    款，罰金罰鍰提高標準條例第二條，判決如主文。
本案經檢察官乙○○到庭執行職務
中    華    民    國    95    年    2     月    10    日
                  刑事第八庭    法  官  朱光國
上正本證明與原本無異。
如不服本判決，應於送達後十日內向本院提出上訴狀（須附繕本
），上訴於台灣高等法院台中分院。
                                書記官  鄭晉發
中    華    民    國    95    年    2     月    10    日
附錄論罪科刑法條
電子遊戲場業管理條例第十五條：
未依本條例規定辦理營利事業登記者，不得經營電子遊戲場業。
電子遊戲場業管理條例第二十二條：
違反第十五條規定者，處行為人一年以下有期徒刑、拘役或科或
併科新台幣五十萬元以上二百五十萬元以下罰金。


司法院資訊處製作；財團法人民間司法改革基金會備份。
